# 计提存货跌价准备问题。

提问人：奥迪特 1111 时间：2020-11-22 00:13:44
公司为制造业，主要生产机器零部件，公司于前几年由于管理不规范，另一方面也是为了争取客户等原因，一般在获得订单便开始投产并发给客户，但是由于种种原因，部分订单最终未签订销售合同，使得账面上发出商品金额较大。另外，公司产品基本按照行业标准生产，但是由于客户的特殊性，客户要求按产品批次来验货，因此会造成即便是同一型号、种类而非同一批次的产品，无法按先进先出法来发货。但是如果客户不取消订单的话，先前生产的产品批次也存在售出的可能性。公司准备对上述存货计提减值准备，主要分两方面考虑：
1 、对于客户明确取消的订单部分，说明该存货不可能再销售出去，全额计提减值准备；
2 、对于客户尚未取消订单部分，还存在签订合同售出的可能性，这部分存货可变现净值很难判断。业务部门不能确认能否签订合同售出，客户也不会明确答复公司是否取消订单。我理解的是因为这不是产品是否减值的问题，比如说存在市场价格下降因素，而是能否卖出的一个概率问题。因此我们初步的想法是，根据本年度未取消订单的存货已售出的占比计提减值准备，比如 2020 年，这部分未取消订单的存货销售了20%，那么说明这部分存货有20%的可能性售出，剩下的部分我们按80%计提减值准备。
请问版主，上述处理方法是否合理？

回答人：chenyiwei
你建议的做法可能有一定合理性，但需结合该被审计单位的具体情况分析，确保获取充分、适当的审计证据。